臺灣桃園地方法院民事判決　　　　　　　 96年度訴字第333號
原　　　告　丙○○
被　　　告　乙○○
　　　　　　甲○○
上列當事人間請求損害賠償事件，原告就本院95年度易字第1251
號詐欺案件提起刑事附帶民事訴訟（95年度附民字第160 號），
經本院刑事庭裁定移送前來，於民國96年7 月20日言詞辯論終結
，本院判決如下：
    主      文
被告應連帶給付原告新台幣貳佰玖拾捌萬仟玖佰陸拾元，及自
民國九十五年十二月五日起至清償日止，按週年利率百分之五計
算之利息。
訴訟費用由被告連帶負擔。
本判決於原告以新台幣玖拾玖萬伍仟元供擔保後，得假執行。但
被告如以新台幣貳佰玖拾捌萬仟玖佰陸拾元為原告預供擔保後
，得免為假執行。
    事實及理由
一、本件原告主張：被告乙○○及甲○○為父子，共同基於意圖
    為自己不法所有之犯意聯絡，於民國93年8 、9 月間，經由
    訴外人李義順之介紹，認識欲在桃園地區購買農地之原告，
    適被告二人當時亦欲購買土地，惟資金不多，遂向原告表示
    願共同出資代為找地並代為出面接洽相關土地買賣事宜，而
    原告亦承諾於土地買賣契約締結後，將給付新臺幣（下同）
    60,000元作為報酬。詎被告二人竟利用此共同出資並受託購
    地而得原告信任之機會，於93年12月間得知地主王豐川所有
    坐落於桃園縣大園鄉○○段三塊石小段134 、134 之30地號
    共2 筆土地，及王文鉉所有坐落同小段134 之26地號之土地
    欲出售，雙方議價結果為上開土地以每坪4,500 元之價格成
    交。然被告二人事後卻向原告表示，地主要價每坪7,500 元
    ，經原告多次要求被告二人向地主議價，惟被告二人實際未
    再有任何議價之舉，竟於93年12月底向原告謊稱經渠等議價
    結果，地主願以7,300 元之價格成交，原告因此陷於錯誤，
    而同意以此價格與被告二人共同購買上開土地（原告購買部
    分為1065.7坪之土地，被告乙○○及甲○○購買部分為300
    坪之土地）。嗣94年1 月6 日於桃園縣桃園市○○路87號之
    「日新代書事務所」，透過代書之處理，由原告以其妻蔡錦
    香之名義，簽訂買方為蔡錦香及甲○○、賣方為王豐川及王
    文鉉、總價為9,970,000 元（即土地每坪為7,300 元）之不
    動產買賣契約書，原告則在不知情之狀況下依約繳付了土地
    買賣價金，而被告乙○○及甲○○則藉此從中賺取了2,983,
    960 元之價差【1065.7坪×（7,300 元－4,500 元）】牟利
    ，造成原告財產損失。其後因他人告知所購買之土地價格過
    高，始知受騙。案經台灣桃園地方法院檢察署偵查起訴，並
    由鈞院審理在案，為此依侵權行為損害賠償之法律關係提起
    本件訴訟，求為判命被告應連帶給付原告2,983,960 元，及
    自刑事附帶民事起訴狀繕本送達之翌日起至清償日止按年息
    5%計算之利息；並陳明願供擔保請准宣告假執行。
二、被告乙○○、甲○○則以：系爭土地係被告二人購買後再轉
    售予原告，而賺取價差，且係原告自願購買之價格，渠等並
    未欺騙原告等語置辯，並聲明：原告之訴及假執行之聲請均
    駁回。如受不利之判決，願供擔保請准宣告免為假執行。
三、查原告所述被告甲○○、乙○○二人施用詐術使其陷於錯誤
    ，而交付每坪7,300 元價格之價金，被告二人並將每坪差額
    所生多餘價金2,983,960 元【1065.7坪×（7,300 元－4,50
    0 元）】私吞入己，不法侵害其權利之事實，業經本院以95
    年度易字第1251號刑事判決認定被告甲○○、乙○○二人共
    同意圖為自己不法之所有，以詐術使人將本人之物交付，被
    告甲○○處有期徒刑10月、乙○○處有期徒刑6 月，經被告
    提起上訴，而經台灣高等法院於96年5 月24日以96年度上易
    字第634 號刑事判決駁回上訴確定在案，此據本院調取該案
    全卷核閱屬實，且被告對於前開刑事判決所認定之事實，亦
    不爭執，堪信屬實。惟被告二人以前詞置辯，查被告所提抗
    辯，業於上開刑事案件審理中提出，並為該刑事判決所不採
    （詳見本院95年度易字第1251號判決理由貳部分及台灣高等
    法院96年度上易字第634 號刑事判決理由貳部分之論述），
    且本件原告就其所主張之侵權行為事實業已證明屬實，則被
    告自應就其抗辯事實負舉證責任，此為舉證責任分配之原則
    ，惟被告並未舉證以實其說，所為抗辯自不足採。
四、按因故意或過失，不法侵害他人之權利者，負損害賠償責任
    ；數人共同不法侵害他人之權利者，連帶負損害賠償責任。
    民法第184 條第1 項前段、第185 條第1 項定有明文。本件
    被告甲○○、乙○○二人使用詐術使原告陷於錯誤而交付金
    錢，自應負損害賠償責任。又按負損害賠償責任者，除法律
    另有規定或契約另有訂定外，應回復他方損害發生前之原狀
    ；因回復原狀而應給付金錢者，自損害發生時起，加給利息
    ，民法第213 條第1 項、第2 項定有明文。
五、綜上所述，原告依據侵權行為損害賠償之法律關係，請求被
    告甲○○、乙○○連帶給付2,983,960 元，及自刑事附帶民
    事起訴狀繕本送達之翌日即95年12月5 日（按本件係依民事
    訴訟法第138 條規定送達，於95年11月24日寄存於桃園縣警
    察局大園分局蘆竹分駐所，自該日起經10日即於95年12月4
    日發生送達效力）起至清償日止，按週年利率5%計算之利息
    ，為有理由，應予准許。
六、兩造均陳明願供擔保，分別請准宣告假執行及免為假執行，
    經核並無不合，爰分別酌定相當之擔保金額，准許之。
七、本件事證已臻明確，兩造其餘攻擊或防禦方法及所提證據，
    均與本院心證之形成及判決結果，不生影響，爰不一一再加
    以論述，併此明．
八、據上論結，原告之訴為有理由，依民事訴訟法第85條第2 項
    、第390 條第2 項、第392 條第2 項，判決如主文。
中　　華　　民　　國　　96　　年　　8 　　月　　17　　日
                  民事第三庭    法　官　張益銘
以上正本係照原本作成。
如對本判決上訴，須於判決送達後20日內向本院提出上訴狀。
中　　華　　民　　國　　96　　年　　8 　　月　　17　　日
                                書記官　陳鳳怡
